【裁判字號】    89,訴,688
【裁判日期】    900731
【裁判案由】    違反槍砲彈藥刀械管制條例
【裁判全文】
臺灣屏東地方法院刑事判決                          八十九年度訴字第六八八號
    公  訴  人  臺灣屏東地方法院檢察署檢察官
    被      告  乙○○
    被      告  丙○○
    指定辯護人  本院公設辯護人丁○○
右被告因違反槍砲彈藥刀械管制條例案件，經檢察官提起公訴（八十九年度偵字第二
八二一號），本院判決如左：
    主  文
乙○○、丙○○共同未經許可，販賣可發射金屬或子彈，具有殺傷力之改造左輪手槍
，未遂，各處有期徒刑參年，各併科罰金新台幣拾萬元，罰金如易服勞役，均以新台
幣玖佰元即銀元參佰元折算壹日。
扣案改造左輪手槍壹支、改造子彈捌顆均沒收。
    事  實
一、乙○○於民國（下同）八十九年五月四日中午，經甲○○（通緝中）告知，甲○○之友人綽號「奇仔」之不詳姓名之人，擬購買槍械，因乙○○知丙○○持有均
    具殺傷力仿史密斯左輪手槍之改造手槍一支及改造子彈，竟與丙○○共同基於販
    賣槍、彈犯意之聯絡，未經許可，擬以新台幣（下同）八萬元之代價，非法販賣
    該槍、彈予甲○○之友人。而於八十九年五月五日晚上七時許，乙○○、甲○○
    共乘車號ＱＣＣ六二二號機車，前往屏東市○○路文化中心前，由乙○○向丙○○取得前開改造槍彈後，未及出售前即為警當場查獲，並扣得該改造左輪手槍一
    支、改造子彈十二顆（送鑑定時試射四顆，餘八顆）。
二、案經屏東縣警察局屏東分局報請臺灣屏東地方法院檢察署檢察官偵查起訴。
    理  由
一、訊據被告乙○○，坦承有上開販賣槍、彈予甲○○友人未果之犯行，然供稱該槍
    、彈係其一人所有，與被告丙○○無關云云，訊據被告丙○○，否認有公訴人所
    指犯行，辯稱該槍、彈並非其所有，其完全不知情云云。惟查前開槍、彈係丙○○委交乙○○代為出售，丙○○並於查獲當天將該槍、彈拿至現場交予乙○○即
    先行離去各節業據被告乙○○於警訊及偵查中供述在卷，而同案被告甲○○於警
    訊及偵查中亦均供稱被告丙○○當天確有拿該盒裝槍、彈交予乙○○後即先行離
    去等情，兩人供述情節相符。又被告乙○○、丙○○經本院送請法務部調查局測
    謊結果，亦認被告乙○○稱：丙○○未交槍給伊、扣案槍枝係伊所有，及被告丙○○稱：其未交槍給乙○○、扣案槍枝非其所有等語，經測試均呈情緒波動之反
    應，研判有說謊，此有該局（九○）陸（三）字第九○一三三八六八號鑑定通知
    書一紙附卷可資佐參，此外扣案槍、彈送驗結果，亦認該改造左輪手槍一支及子
    彈十二顆，均具殺傷力，此有內政部警政署刑事警察局八十九年五月二十三日刑
    鑑字第六三二九六號鑑驗通知書一件在卷可憑，事證明確，被告二人所辯不足採
    信，其犯行均堪認定。
二、核被告二人所為，均係犯槍砲彈藥刀械管制條例第十一條第五項、第一項之未經
    許可販賣其他可發射金屬或子彈具殺傷力之改造手槍罪未遂、第十二條第五項、
    第一項之未經許可販賣子彈罪未遂。被告二人以一販賣行為，同時觸犯槍砲彈藥
    刀械管制條例第十一條第一項及第十二條第一項等二罪名，為想像競合犯，應從
    一重依同條例第十一條第一項之罪論處，被告二人持有槍、彈之低度行為販賣之
    高度行為所吸收，不另論罪，被告二人間有犯意聯絡、行為分擔，為共同正犯，
    又被告二人著手販賣槍彈之行為尚未交易完成即為警查獲，為未遂犯，應依未遂
    犯之規定減輕其刑。審酌被告二人素行、犯罪動機、販賣未完成即被查獲，所生
    損害非鉅及犯後態度等一切情狀，分別量處如主文所示之刑並均諭知併科罰金易
    服勞役之折算標準。扣案之具殺傷力之改造手槍（編號一一○二段之規定，減輕
    其刑。爰審酌被告二人品行，犯罪動機、目的、手段、所生危害及犯後態度等一
    切情狀，分別量處如主文所示之刑。扣案之具殺傷力改造左輪手槍一支、改造子
    彈八顆均係違禁物應依刑法第三十八條第一項第一款之規定宣告沒收，另扣案之
    改造子彈四顆於鑑定時試射擊發，已不具殺傷力，爰不予宣告沒收。末按，犯槍
    砲彈藥刀械管制條例第十一條或第十二條第一項之罪，經判處有期徒刑者，應於
    刑之執行完畢或赦免後，令入勞動場所，強制工作，固為同條例第十九條第一項
    所明定，惟仍應由法院依個案情節依比例原則審酌之，此觀司法院大法官會議釋
    字第四七一號解釋文意旨自明，今審酌被告因一時失慮而犯前揭犯行，依其槍彈
    均係改造，數量非多且販賣又屬未遂等情節，尚難認有宣付強制工作之必要，爰
    不另為強制工作之諭知。
據上論斷，應依刑事訴訟法第二百九十九條第一項前段、槍砲彈藥刀械管制條例第十
一條第五項、第一項、第十二條第五項、第一項、刑法第十一條前段、第二十八條、
第二十六條、第五十五條、第三十八條第一項第一款、第四十二條第二項、罰金罰鍰
提高標準條例第二條、現行法規所定貨幣單位折算新台幣條例第二條判決如主文。
中      華      民      國    九十      年      七    月    三十一    日
                                       臺灣屏東地方刑事第二庭
                                          法  官    吳永宋
右正本證明與原本無異。
對於本判決如有不服應於收受送達後十日內向本院提出上訴書狀上訴於台灣高等法院
高雄分院並按他造當事人之人數附具繕本。
                                           書記官   陳靖麗
中      華      民      國      九十      年      七    月    三十一    日
附錄本件論罪法條：
槍砲彈藥刀械管制條例第十一條
未經許可，製造、販賣或運輸第四條第一項第一款所稱其他可發射金屬或
子彈具有殺傷力之各式槍砲者，處五年以上有期徒刑，併科新臺幣一千萬
元以下罰金。
未經許可，轉讓、出租或出借前項所列槍砲者，處三年以上十年以下有期
徒刑，併科新臺幣七百萬元以下罰金。
意圖供自己或他人犯罪之用，而犯前二項之罪者，處無期徒刑或七年以上
有期徒刑，併科新臺幣一千萬元以下罰金。
未經許可，持有、寄藏或意圖販賣而陳列第一項所列槍砲者，處一年以上
七年以下有期徒刑，併科新臺幣七百萬元以下罰金。
第一項至第三項之未遂犯罰之。
槍砲彈藥刀械管制條例第十二條
未經許可，製造、販賣或運輸子彈者，處一年以上七年以下有期徒刑，併
科新台幣五百萬元以下罰金。
未經許可，轉讓、出租或出借子彈者，處六月以上五年以下有期徒刑，併
科新台幣三百萬元以下罰金。
意圖供自己或他人犯罪之用，而犯前二項之罪者，處三年以上十年以下有
期徒刑，併科新台幣七百萬元以下罰金。
未經許可，持有、寄藏或意圖販賣而陳列子彈者，處五年以下有期徒刑，
併科新台幣三百萬元以下罰金。
第一項至第三項之未遂犯罰之。


司法院資訊處製作；財團法人民間司法改革基金會備份。
